【裁判字號】    90,交聲,511
【裁判日期】    900703
【裁判案由】    違反道路交通管理處罰條例聲明異議
【裁判全文】
臺灣臺北地方法院交通事件裁定                      九十年度交聲字第五一一號
    異議人即
    受處分人  甲○○
右列受處分人因違反道路交通管理處罰條例案件，對於台北市交通事件裁決所中華民
國九十年五月十五日所為之處分（原處分案號：北市裁三字第車裁二二－ＡＮ000
0000號），聲明異議，本院裁定如左：
    主      文
異議駁回。
    理      由
一、按禁止臨時停車線為紅色實線，用以指示禁止臨時停車路段，道路交通標誌標線
    號誌設置規則第一百六十九條第一項、第二項定有明文，而如汽車駕駛人在禁止
    臨時停車處所停車者，處新台幣（以下同）六百元以上一千二百元以下罰鍰，道
    路交通管理處罰條例（民國九十年一月十七日總統修正公布之道路交通管理處罰
    條例部分條文，其施行日期依同條例第九十三條規定須由行政院以命令定之，而
    行政院係於九十年四月三日以台九十交字第０一九三一七號令發布修正後之該條
    例自九十年六月一日起施行，故以下所述及之本條例，如無特別註明，乃係修正
    生效後之新法，而於敘述上如係九十年一月十七日修正，同年六月一日生效施行
    前之該條例，則會在該條例下加註【舊法】以資辨明，惟本件以下所述及之道路
    交通管理處罰條例第五十六條第一項第一款規定並未在該條例於九十年一月十七
    日公布時，作任何之修正，故本件以下所稱之該條例第五十六條第一項第一款，
    即無區分新舊法之必要）第五十六條第一項第一款定有明文。
二、本件受處分人即異議人甲○○於八十九年十一月二十九日下午十時五十二分許，
    將其所有之車號ＡＰ－八六三六號自用小客車在台北市大安區○○○路○段、安
    居街交岔路口附近道路上劃有紅色實線表示禁止臨時停車之路段停車，經台北市
    政府警察局大安分局警備隊（以下稱大安分局）員警宋心銘當場拍照之方式採證
    ，並以受處分人有違反前揭道路交通管理處罰條例第五十六條第一項第一款規定
    之行為掣單舉發，經將舉發單送達於受處分人後，受處分人於舉發通知單上所載
    應到案日期前向原處分機關提出申訴，經原處分機關請舉發單位即大安分局調查
    結果，仍認受處分人有前開違規行為，原處分機關乃依前揭道路交通管理處罰條
    例第五十六條第一項第一款規定於九十年五月十五日從輕裁處受處分人罰鍰六百
    元。
三、訊據受處分人並不否認有於前述時間將其所有前開車號汽車在前述劃有紅色實線
    表示禁止臨時停車之路段停車為警拍照採證之事實，核與卷附由員警宋心銘所拍
    照採證之相片所顯示之情節相符，惟矢口否認有任何違反道路交通管理處罰條例
    之行為，辯稱：我被舉發的時間已經是晚上十點多了，應該不會影響交通吧云云
    ，惟查：
    如前所述，劃設在道路上表示禁止臨時停車線之紅色實線，用以指示禁止臨時停
    車路段，其禁止停車之時間並無何除外之限制，此與一般駕駛人在深夜於道路上
    行車，縱然四面八方均無車輛通過設有紅綠燈管制之交岔路口，為彰顯道路交通
    號誌、標誌、標線之權威性，駕駛人仍不得貿然闖紅燈相同，故受處分人於劃設
    紅色實線表示禁止臨時停車之路段任意停車，縱其停車之時間為屬晚上十時許，
    仍無解其違規停車行為之成立，本件事證明確，受處分人之違規行為堪以認定。
四、綜上所述，受處分人確有在前揭時間在劃設有紅色實線表示禁止臨時停車之路段
    違規停車之行為，從而原處分機關依前揭道路交通管理處罰條例第五十六條第一
    項第一款規定從輕裁處受處分人罰鍰六百元，核無違誤，本件受處分人之異議為
    無理由，自應將其異議駁回。
據上論斷，應依道路交通案件處理辦法第十九條，裁定如主文。
中      華      民      國    九十      年      七      月      三      日
                                      臺灣臺北地方法院交通法庭
                                          法  官  葉  建  廷
右正本證明與原本無異。
如不服本裁定，應於裁定送達後五日內向本院提出抗告狀。
                                          書記官  許  婉  如
中      華      民      國    九十      年      七      月      三      日


司法院資訊處製作；財團法人民間司法改革基金會備份。
